# 关于长投权益法

提问人：娜 123 时间：2023-01-17 16:43:24
请教陈版主， 母公司下面有子公司A，持有B公司20%股份，仅认缴资金未实际出资，请问在母公司合并报表需要做会计处理吗，是否采用权益法进行核算？

回答人：chenyiwei
需要考虑：是否已就B公司20%的已认缴但尚未实缴的股份已享有股东权利和承担股东义务？如果是，则需确认长期股权投资成本和应付投资款，并按权益法后续计量；反之则无需进行账务处理，仅需作为资本承诺事项披露。